【裁判字號】    89,訴,369
【裁判日期】    890414
【裁判案由】    違反槍砲彈藥刀械管制條例等
【裁判全文】
臺灣桃園地方法院刑事判決                          八十九年度訴字第三六九號
    公  訴  人  臺灣桃園地方法院檢察署檢察官
    被      告  乙○○
右列被告因違反槍砲彈藥刀械管制條例等案件，經檢察官提起公訴（八十九年度偵字
第一四七一號），本院判決如左：
        主  文
乙○○未經許可，寄藏子彈，處有期徒刑參月，併科罰金新台幣貳萬元，罰金如易服
勞役，以銀元參佰元即新台幣玖佰元折算壹日；又依法逮捕之人，脫逃未遂，處有期
徒刑參月。應執行有期徒刑肆月，併科罰金新台幣貳萬元，罰金如易服勞役，以銀元
參佰元即新台幣玖佰元折算壹日。
        事  實
一、乙○○前曾有竊盜、違反麻醉藥品管理條例等前科，最近一次為於民國八十七年
    間因違反麻醉藥品管理條例案件，經本院判處有期徒刑五年六月確定，刑期起算
    日八十九年一月十九日，指揮書執畢日期九十三年十二月二十九日（不構成累犯
    ），猶不知警惕。明知手槍、子彈，非經主管機關許可不得無故持有或寄藏，竟
    於民國八十八年十月間某日，在桃園縣蘆竹鄉○○路某處，受年籍、住居所均不
    詳名為「陳金益」之成年男子之託，寄放具殺傷力之直徑約8mm土造子彈一顆，
    未經許可，而將上開土造子彈收下受託代藏，隨身攜帶。嗣於八十九年一月十八
    日十六時許，在桃園縣桃園市○○街二十七號十二樓為警查獲，並循線於上址地
    下室停車場其所駕駛之車號ＢＩ－七五八八號小客車內取獲上開具殺傷力之土造
    子彈一顆。嗣經查獲乙○○之桃園縣警察局大溪分局警員，製作筆錄後，並於翌
    日（八十九年一月十九日）十八時許，移送台灣桃園地方法院檢察署偵查待訊，
    為依法逮捕之人，於八十九年一月十九日二十時許經檢察官於該署第十偵查庭訊
    問時，竟突自第十偵查庭脫逃，往該署之執行科方向逃逸。嗣經保安隊支援台灣
    桃園地方法院檢察署之員警吳成德及該檢察署法警袁公正等人發現隨後追趕制止
    ，始在該檢察署安全門走道們口被追趕之法警等人逮捕，而脫逃未遂。
二、案經桃園縣警察局大溪分局報請台灣桃園地方法院檢察署檢察官偵查起訴暨檢察
    官自動檢舉偵查起訴。
        理  由
一、訊據被告乙○○對右揭事實坦承不諱，而被告自白未經許可受寄代藏具殺傷力之
    土造子彈一顆部分，核與證人即同案被告甲○○證述之情節相符，而上開扣案之
    被告受寄代藏之土造子彈一顆，經送鑑定後，確係土造子彈，具直徑約８ｍｍ金
    屬彈頭，經實際試射可擊發，具殺傷力，有內政部警政署刑事警察局八十九年一
    月二十六日刑鑑字第九六三九號鑑驗通知書乙紙在卷可憑，並有搜索結果報告書
    、搜索扣押證明筆錄各乙紙及員警在桃園縣桃園市○○街二十七號十二樓地下室
    停車場其所駕駛之車號ＢＩ－七五八八號小客車內取獲上開具殺傷力之土造子彈
    一顆之照片五幀在卷可按；而被告自白字上開台灣桃園地方法院檢察署第十偵查
    庭脫逃之部分，核與證人即追捕被告之保安隊支援台灣桃園地方法院檢察署之員
    警吳成德及該檢察署法警袁公正證述之情節相符（見本院八十九年三月三十一日
    筆錄），並有報告書一紙附卷可參，足見被告之自白與事實相符，應勘採信。事
    證明確，被告犯行洵堪認定。
二、按脫逃罪須以不法脫離公力監督範圍之外始為既遂，若雖逸出監禁場所而尚在公
    務員追跡中者，因未達於回復自由之程度，仍應以未遂論。本件被告未經許可受
    寄代藏具殺傷力之土造子彈，及脫逃後於尚未脫離公力監督範圍之外，即被逮捕
    。核其所為，係犯槍砲彈藥刀械管制條例第十二條第四項未經許可寄藏子彈罪、
    刑法第一百六十一條第四項、第一項之脫罪未遂罪。又寄藏與持有，均係將物置
    於自己實力支配之下，僅寄藏必先有他人之持有行為，而後始為之受寄代藏而已
    ，故寄藏之受人委託代為保管，其保管之本身，亦屬持有，不過，此之持有係受
    寄之當然結果，不另論罪。又其已著手於脫逃行為之實行而不遂，為未遂犯，應
    依刑法第二十六條前段規定，減輕其刑。爰審酌被告犯罪動機、目的、行為手段
    、犯罪所生危害及犯罪後態度等一切情狀，而量處如主文所示之刑，並定其應執
    行之刑，並就罰金部分諭知易服勞役之折算標準。
三、扣案之具殺傷力之直徑約８ｍｍ土造子彈一顆，已試射用罄，非違禁物；至另扣
    案之改造貝瑞塔九０手槍一枝（含彈匣一個、槍枝管制編號：0000000000），係
    仿BERETT廠辦自動手槍製造之金屬玩具手槍更換已貫通之兔造金屬槍管改造而成
    之改造手槍，欠缺撞針，無法供擊發子彈使用不具殺傷力，有卷附之內政部警政
    署刑事警察局八十九年一月二十六日刑鑑字第九六三九號鑑驗通書乙紙在卷可稽
    ，亦非違禁物，爰均不併予宣告沒收，附此敘明。
據上論斷，應依刑事訴訟法第二百九十九條第一項前段，槍砲彈藥刀械管制條例第十
二條第四項，刑法第十一條前段、第二十六條前段、第一百六十一條第四項、第一項
、第四十二條第二項、第五十一條第五款，罰金罰鍰提高標準條例第二條判決如主文
。
本案經檢察官陳雅譽到庭執行職務。
中      華      民      國      八十九    年      四      月    十四    日
                                臺灣桃園地方法院刑事第四庭
                                      法  官   邱滋杉
右正本證明與原本無異。
如不服本判決，應於判決送達後十日內向本院提出上訴狀( 應附繕本 )，上訴於
臺灣高等法院。
                                      書記官   許世賢
中        華        民        國   八十九   年   四   月    二十一    日
附論罪科刑依據之法條：
刑法第一百六十一條
依法逮捕、拘禁之人脫逃者，處一年以下有期徒刑。
損壞拘禁處所械具或以強暴、脅迫犯前項之罪者，處五年以下有期徒刑。
聚眾以強暴、脅迫犯第一項之罪者，在場助勢之人，處三年以上、十年以下有期徒刑
；首謀及下手實施強暴、脅迫者，處五年以上有期徒刑。
前三項之未遂犯罰之。
槍砲彈藥刀械管制條例第十二條（修正前）：
未經許可製造、販賣或運輸刀械者，處一年以下有期徒刑。
意圖供自己或他人犯罪之用，而犯前項之罪者，處三年以下有期徒刑，得併科三萬元
以下罰金。
未經許可無故持有或意圖販賣而陳列刀械者，處六月以下期徒刑、拘役或三千元以下
罰金方
第一項及第二項之未遂犯罰之。
槍砲彈藥刀械管制條例第十二條（修正後）：
未經許可，製造、販賣或運輸子彈者，處一年以上七年以下有期徒刑，併科新台幣五
百萬元以下罰金。
未經許可，轉讓、出租或出借子彈者，處六月以上五年以下有期徒刑，併科新台幣三
百萬元以下罰金。
意圖供自己或他人犯罪之用，而犯前二項之罪者，處三年以上十年以下有期徒刑，併
科新台幣七百萬元以下罰金。
未經許可，持有、寄藏或意圖販賣而陳列子彈者，處五年以下有期徒刑，併科新台幣
三百萬元以下罰金。
第一項至第三項之未遂犯罪之。


司法院資訊處製作；財團法人民間司法改革基金會備份。
